# 出售股权相关合并报表问题请教陈版

提问人：lbwl 时间：2012-04-18 08:49:09
我有 2 个子公司，其中A我持股100%，B持股80%。 2011 年B将一块土地卖给了A，在合并报表时我做了抵消， 2012 年我将A股权的70%卖给了一个外部单位，现在我想请问就是B卖给A土地这笔业务 2012 年如何处理，应该是作为内部交易本期实现了将上期的未实现内部利润在合并报表上体现出来，但是体现多少呢，假设B卖给A的土地实现增值 1000 万，等于我去年抵消了 1000 万内部利润，今年能确认多少呢，是 1000 万还是1000*70%，原理是什么，具体在合并报表上做和分录体现这一效果

回答人：chenyiwei
回复 lbwl 的帖子
2011 年的内部土地交易属于“平销交易”，即两个子公司之间的应予抵消的内部交易。在编制合并报表时，对于平销交易未实现损益的抵销影响，应按在平销交易中处于卖方地位的子公司（本案例中为非全资子公司B）的股权结构（本案例为 80 ： 20 ），将部分（ 20 ％）的影响金额分摊给B公司的少数股东。
2012 年，由于持有该标的土地的子公司A被处置而丧失控制权，导致该标的土地不再被纳入合并范围，应当视作内部交易损益随着控制权的丧失一并实现，这部分实现的影响，按B公司的股权比例，有 80 ％体现于合并报表层面的投资收益中， 20 ％体现于少数股东损益中。同时对剩余的 30 ％A公司股权在合并报表层面的处理，应遵循解释 4 号第四条的规定，按处置日公允价值对其重新计量，重新计量的差额计入当期损益。

提问人：lbwl 时间：2012-04-18 15:02:55
回复 chenyiwei 的帖子
是不是这样陈版去年虽然我将B公司的收入和成本与A公司的存货抵消，但是应将此部分增值部分 1000 万的20%部分也就是少数股东部分也抵消，就是您以前说的少数股东也是合并报表所有者，此未实现内部交易抵消了，少数股东损益也应为0. 今年随着出售按母公司和少数股东的持股比例确认收入，与母公司出售A公司股权比例无影响。在合并报表上将此部分增值转入投资收益

回答人：chenyiwei
合并抵销结果： 2010 年度少数股东损益为零， 2011 年度少数股东损益为 200 。